【裁判字號】    98,裁,2706
【裁判日期】    981105
【裁判案由】    進口貨物核定完稅價格
【裁判全文】
最  高  行  政  法  院  裁  定
                                      98年度裁字第2706號
上  訴  人  美商‧大溪地諾麗國際行銷
            股份有限公司台灣分公司
代  表  人  甲○○
訴訟代理人  陳凱君律師
            黃台芬律師
            蔡胥捷律師（兼送達代收人）
被 上訴 人  財政部基隆關稅局
代  表  人  乙○○
上列當事人間進口貨物核定完稅價格事件，上訴人不服中華民國
96年10月11日臺北高等行政法院96年度訴字第717號判決，提起
上訴。本院裁定如下：
    主  文
上訴駁回。
上訴審訴訟費用由上訴人負擔。
    理  由
一、按對於高等行政法院判決之上訴，非以其違背法令為理由，
    不得為之，行政訴訟法第242條定有明文。依同法第243條第
    1項規定，判決不適用法規或適用不當者，為違背法令；而
    判決有同條第2項所列各款情形之一者，為當然違背法令。
    是當事人對於高等行政法院判決上訴，如依行政訴訟法第24
    3條第1項規定，以高等行政法院判決有不適用法規或適用不
    當為理由時，其上訴狀或理由書應有具體之指摘，並揭示該
    法規之條項或其內容；若係成文法以外之法則，應揭示該法
    則之旨趣；倘為司法院解釋或本院之判例，則應揭示該判解
    之字號或其內容。如以行政訴訟法第243條第2項所列各款情
    形為理由時，其上訴狀或理由書，應揭示合於該條項各款之
    事實。上訴狀或理由書如未依此項方法表明，或其所表明者
    與上開法條規定不合時，即難認為已對高等行政法院判決之
    違背法令有具體之指摘，其上訴自難認為合法。
二、本件上訴人對於臺北高等行政法院判決上訴，主張：上訴人
    與MORINDA公司訂定之資訊軟體授權合約第2.5條及銷售技術
    授權合約第2.7條之約定，上訴人因使用該公司授權之軟體
    以及KNOW-HOW需支付該公司權利金，但並未提及進口貨物須
    繳交權利金，故該2合約條文所載與是否支付權利金方能進
    口系爭貨物無涉。原判決未說明上述條文為何可導出：上訴
    人自外國進口系爭貨物，需依上開合約內容支付相關權利金
    之結論，故原判決有未記明理由之違法，而原判決就上述合
    約未約定之事項認作雙方當事人之約定，有認定事實不依證
    據之違法。原判決認為銷售技術屬法律所保護之著作權之客
    體，惟未說明如何依調查證據之結果，及論理與經驗法則而
    得此結論，有判決不備理由以及認定事實不依證據之違法。
    上訴人於原審所提出「Morinda聲明書」之第3點清楚說明：
    系爭果汁得不以直銷體系銷售，在東京、慕尼黑、巴西及美
    國，經營Tahitian Noni Cafes之餐廳可以點用系爭果汁產
    品，而公司並未簽署軟體授權合約及Know-How授權合約。被
    上訴人就上開聲明書所載各項並未爭執，且點用系爭果汁產
    品亦為上訴人銷售方式之一，惟原判決並未說明為何未採信
    上開聲明書，即逕行認定系爭貨物於全世界均係以直銷方式
    販售，有判決不備理由以及認定事實不依證據之違法。另原
    判決依據與銷售方式無關之事業手冊認定大溪地諾麗餐廳之
    直接消費仍屬直銷體系，未說明何以上訴人之證據及說明不
    可採，有判決不備理由或理由矛盾之違法。亦有判決違反公
    司法第18條第2項規定及經驗法則之違法情事。原判決未說
    明其認為上訴人未支付銷售技術權利金及資訊軟體權利金，
    系爭貨物之交易即無法完成之依據為何，有判決不備理由或
    理由矛盾之違法。系爭權利金之計算，係以上訴人進口後在
    台灣銷售之金額上訴人已於原審提出MORINDA公司所為之聲
    明及其中文譯本之第3點清楚說明，系爭果汁產品得不以直
    銷體系銷售，惟原判決竟未說明未採信前開聲明書之情形下
    ，逕行認定系爭貨物於全世界均係以直銷方式販售，顯有判
    決不備理由之違法。且系爭產品為果汁，並無法令限制其不
    得以直銷以外方式販售，而上訴人公司業務亦未限定在直銷
    ，則原判決認定系爭貨物於全世界均以直銷方式販售，亦有
    判決違反經驗法則之違法。再者，原判決上開認定，顯與上
    訴人所載得以直銷以外方式銷售該等果汁，且有數國家之進
    口商並非以直銷方式銷售該等產品之事實描述不符，是原判
    決有認定事實不依證據之違法。又原判決未說明何以銷售技
    術權利金及資訊軟體權利金合乎關稅法施行細則第12條第2
    項規定，而關稅法及關稅法施行細則均未規定交易條件之定
    義，而MORINDA公司並未將資訊軟體授權合約及銷售技術授
    權合約之簽署或其權利金之給付列為系爭進口貨物之交易條
    件，且資訊軟體授權合約係關於經營方式之授權，銷售技術
    授權合約係關於「產品銷售方式」之授權，均與貨物之「進
    口」無關，自不可能為系爭果汁進口之交易條件。惟原判決
    不僅未補充交易條件之定義，亦未說明為何銷售技術權利金
    及資訊軟體權利金如何及是否合乎交易條件，率爾判決，自
    有判決不備理由及不應適用關稅法第29條第3項第3款規定而
    適用之違法等語，為其理由。本院經核其所陳上述理由，無
    非係執系爭進口貨物亦可以直銷以外方式販售、上揭二授權
    合約與貨物之「進口」無關，不可能為系爭果汁進口之交易
    條件，自不應列入完稅價格等業經原審論斷不採之前詞，進
    而就原審取捨證據、認定事實之職權行使，斤斤指摘其為不
    當，並就原審已論斷者，泛言不備理由或認定事實不依證據
    ，或就原審所為論斷，泛言有違反論理法則、經驗法則、不
    適用法規及適用法規不當之違法，而未具體表明原判決有何
    合於不適用法規、適用法規不當、或行政訴訟法第243條第2
    項所列各款之情形，難認對該判決之如何違背法令已有具體
    之指摘。依首揭說明，應認其上訴為不合法。
三、據上論結，本件上訴為不合法。依行政訴訟法第249條第1項
    前段、第104條、民事訴訟法第95條、第78條，裁定如主文
    。
中    華    民    國    98    年    11    月    5     日
                    最高行政法院第三庭
                        審判長法官  高  啟  燦
                              法官  劉  介  中
                              法官  鄭  小  康
                              法官  黃  合  文
                              法官  王  碧  芳
以  上  正  本  證  明  與  原  本  無  異
中    華    民    國    98    年    11    月    6     日
                              書記官  莊  俊  亨


司法院資訊處製作；財團法人民間司法改革基金會備份。
